【裁判字號】    91,訴,2823
【裁判日期】    920124
【裁判案由】    毒品危害防制條例
【裁判全文】
臺灣臺中地方法院刑事判決                        九十一年度訴字第二八二三號
    公  訴  人  臺灣臺中地方法院檢察署檢察官
    被      告  甲○○  男  三.
右列被告因違反毒品危害防制條例案件，經檢察官提起公訴（九十一年度毒偵字第二
一七六號），本院判決如左：
    主    文
甲○○施用第一級毒品，累犯，處有期徒刑捌月。扣案之海洛因壹包（驗餘淨重肆點
貳陸公克、包裝重零點柒捌公克、純質淨重壹點壹公克），沒收銷燬之。
    事    實
一、甲○○前曾於民國八十八年間因違反毒品危害防制條例案件，經臺灣士林地方法
    院於八十八年七月十三日以八十八年度易字第六四一號判處有期徒刑五月，於同
    年九月九日確定，而於九十年八月二十一日易科罰金執行完畢。並於八十七年間
    因違反毒品危害防制條例案件，經臺灣板橋地方法院以八十七年度毒聲字第一五
    五五號裁定送觀察、勒戒後，認無繼續施用毒品之傾向，而由臺灣板橋地方法院
    檢察署檢察官於八十七年九月十四日以八十七年度偵字第一八四七八號處分不起
    訴確定。其後另於八十八年間因違反毒品危害防制條例案件，經臺灣士林地方法
    院以八十八年度毒聲字第三三四號裁定送觀察、勒戒後，認有繼續施用毒品之傾
    向，而以八十八年度毒聲字第四六九號裁定令入戒治處所施以強制戒治，並於八
    十九年十二月十一日強制戒治期滿，所涉刑事部分，亦經臺灣士林地方法院於八
    十八年七月十三日以八十八年度易字第六四一號判處有期徒刑五月，而於同年九
    月九日確定。後復於九十年間因施用第二級毒品案件，經臺灣苗栗地方法院以九
    十年度毒聲字第一二六八號裁定令入戒治處所施以強制戒治，所涉刑事部分，並
    經臺灣苗栗地方法院於九十一年六月十四日以九十年度易字第六九三號判處有期
    徒刑十月，而上訴臺灣高等法院臺中分院後，於九十一年九月十日撤回上訴確定
    。詎甲○○猶不知悔悟，復基於施用第一級毒品之犯意，於九十一年五月十三日
    上午某時許，在其友人停放在臺北市士林區○○○路○段一一六巷內之車上，以
    將海洛因摻於香煙中點火產生煙霧之方式，施用第一級毒品海洛因一次。嗣於同
    年五月十三日上午十二時四十分許，在臺北市士林區○○○路○段一一六巷內查
    獲甲○○，並扣得甲○○所有，供其施用之海洛因一包（驗餘淨重四點二六公克
    、包裝重零點七八公克、純質淨重一點一公克），且採集甲○○之尿液送鑑驗之
    結果，呈嗎啡之陽性反應，始獲悉上情。
二、案經臺北市政府警察局士林分局移送臺灣士林地方法院檢察署檢察官呈請臺灣高
    等法院檢察署核轉臺灣臺中地方法院檢察署檢察官偵查起訴。
    理    由
一、訊據被告甲○○對於右揭事實供承不諱，而臺北市政府警察局士林分局於九十一
    年五月十三日所採集被告甲○○之尿液，經送檢驗之結果，確呈嗎啡之陽性反應
    ，復有臺灣尖端先進生技醫藥股份有限公司濫用藥物檢驗中心報告書、尿水委驗
    單及國防部憲兵司令部刑事鑑識中心九十一年六月十九日（九一）綱得字第０七
    九八三號鑑驗通知書附卷足參；又扣案被告所有之結晶物一包，確係第一級毒品
    海洛因，驗餘淨重四點二六公克，包裝重零點七八公克，純質淨重一點一公克，
    亦有法務部調查局九十一年六月二十六日調科壹字第０四０００二九九一號鑑定
    通知書附卷可證，自足認被告上開自白，核與事實相符。而被告前因違反毒品危
    害防制條例案件，經臺灣板橋地方法院以八十七年度毒聲字第一五五五號裁定送
    觀察、勒戒後，認無繼續施用毒品之傾向，而由臺灣板橋地方法院檢察署檢察官
    於八十七年九月十四日以八十七年度偵字第一八四七八號處分不起訴確定；其後
    另於八十八年間因違反毒品危害防制條例案件，經臺灣士林地方法院以八十八年
    度毒聲字第三三四號裁定送觀察、勒戒後，認有繼續施用毒品之傾向，而以八十
    八年度毒聲字第四六九號裁定令入戒治處所施以強制戒治，並於八十九年十二月
    十一日強制戒治期滿，所涉刑事部分，亦經臺灣士林地方法院於八十八年七月十
    三日以八十八年度易字第六四一號判處有期徒刑五月，而於同年九月九日確定；
    爾後復因施用第二級毒品案件，經臺灣苗栗地方法院以九十年度毒聲字第一二六
    八號裁定令入戒治處所施以強制戒治，所涉刑事部分，並經臺灣苗栗地方法院於
    九十一年六月十四日以九十年度易字第六九三號判處有期徒刑十月，而上訴臺灣
    高等法院臺中分院後，於九十一年九月十日撤回上訴確定等情，有不起訴處分書
    、臺灣臺中地方法院檢察署刑案資料查註紀錄表及臺灣高等法院被告全國前案紀
    錄表在卷足憑，故被告本次再施用第一級毒品海洛因之犯行，係屬三犯以上。本
    案事證明確，被告上開犯行，堪予認定。
二、核被告甲○○所為，係犯毒品危害防制條例第十條第一項之施用第一級毒品海洛
    因罪。其施用前持有第一級毒品之低度行為，為其施用第一級毒品之高度行為所
    吸收，不另論罪。被告前曾因違反毒品危害防制條例案件，經臺灣士林地方法院
    於八十八年七月十三日以八十八年度易字第六四一號判處有期徒刑五月，於同年
    九月九日確定，而於九十年八月二十一日易科罰金執行完畢，此有臺灣臺中地方
    法院檢察署刑案資料查註紀錄表及臺灣高等法院被告全國前案紀錄表在卷可按，
    其於五年以內再犯本件有期徒刑以上之罪，為累犯，應依刑法第四十七條之規定
    加重其刑。爰審酌被告犯罪之動機、目的及手段，而施用上開第一級毒品係屬自
    戕之行為，被告犯罪後之態度尚稱良好，坦認犯行等一切情狀，量處如主文所示
    之刑。扣案之海洛因一包（驗餘淨重四點二六公克，包裝重零點七八公克，純質
    淨重一點一公克），確屬第一級毒品，爰依毒品危害防制條例第十八條第一項前
    段之規定，宣告沒收銷燬之。
據上論斷，應依刑事訴訟法第二百九十九條第一項前段，毒品危害防制條例第十條第
一項、第十八條第一項前段、第二十條第三項前段，刑法第十一條前段、第四十七條
，判決如主文。
中      華      民      國     九十二     年     一     月     二十四   日
                               臺灣臺中地方法院刑事第二庭
                                       法  官  許  惠  瑜
右正本證明與原本無異。
如不服本判決，應於送達後十日內向本院提出上訴狀（須附繕本），上訴於台灣高等
法院台中分院。
                                       書記官
中      華      民      國     九十二     年     一     月     二十四   日
附錄法條：
毒品危害防制條例第十條第一項
施用第一級毒品者，處六月以上五年以下有期徒刑。


司法院資訊處製作；財團法人民間司法改革基金會備份。
